es: Brillo: Diamantino; Mate/terroso; Graso; Metálico; Nacarado; Resinoso; Sedoso; Submetálico; Vítreo; Ceroso; Otro
vi: Độ bóng: Bóng kim cương; Mờ/Đất; Bóng mỡ; Bóng kim loại; Bóng ngọc trai; Bóng nhựa thông; Bóng lụa; Bóng bán kim loại; Bóng thủy tinh (glassy); Bóng sáp; Khác
ru: Блеск: Алмазный; Матовый / землистый; Жирный; Металлический; Перламутровый; Смоляной; Шелковистый; Полуметаллический; Стеклянный; Восковой; Другой
pl: Połysk: Diamentowy; Matowy / ziemisty; Tłusty; Metaliczny; Perłowy; Żywiczny; Jedwabisty; Półmetaliczny; Szklisty; Woskowy; Inne
nl: Glans: Diamantglans; Dof/Aards; Vetglans; Metaalglans; Parelglans; Harsglans; Zijdeglans; Halfmetaalglans; Glasglans; Wasglans; Anders
pt-BR: Brilho: Adamantino; Opaco/terroso; Gorduroso; Metálico; Perolado; Resinoso; Sedoso; Submetálico; Vítreo (vidroso); Ceroso; Outro
hr-HR: Polumat: Dijamantni; Mat / zemljasti; Masni; Metalni; Sedefasti; Smolasti; Svileni; Polumetalni; Staklasti; Voštani; Ostalo
fi: Kiilto: Timanttikiiltoinen; Himmeä/multamainen; Rasvakiiltoinen; Metallikiiltoinen; Helmiäiskiiltoinen; Hartsikiiltoinen; Silkkikiiltoinen; Puolimetallikiiltoinen; Lasikiiltoinen; Vahakiiltoinen; Muu
nb: Glans: Diamantglans; Matt/jordaktig; Fettglans; Metallglans; Perleglans; Harpiksglans; Silkeglans; Halvmetallisk glans; Glassglans; Voksglans; Annet
hu: Csillogó: Gyémántfényű; Matt/földes; Zsíros; Fémes; Gyöngyházfényű; Gyantás; Selymes; Félfémes; Üvegfényű; Viaszos; Egyéb
zh-CN: 光泽: 金刚光泽; 暗淡/土状光泽; 油脂光泽; 金属光泽; 珍珠光泽; 树脂光泽; 丝绢光泽; 半金属光泽; 玻璃光泽; 蜡状光泽; 其他
bg-BG: Блясък: Адамантин; Матов/земен; Мазен; Метален; Седефен; Смолист; Копринен; Субметален; Стъклен; Восъчен; Други
en: Luster: Adamantine; Dull/Earthy; Greasy; Metallic; Pearly; Resinous; Silky; Submetallic; Vitreous (glassy); Waxy; Other
pt-PT: Brilho: Adamantino; Baço/terroso; Gorduroso; Metálico; Perolado; Resinoso; Sedoso; Submetálico; Vítreo (vidroso); Ceroso; Outro
sl-SI: Lesk: Diamantni; Medel/zemeljski; Masten; Kovinski; Biserni; Smolnat; Svilnat; Polkovinski; Steklen; Voskast; Drugo
lt-LT: Blizgus: Deimantinis; Blausus / žemėtas; Riebus; Metalinis; Perlinis; Dervingas; Šilkinis; Pusiau metalinis; Stiklinis; Vaškinis; Kita
sk-SK: Luster: Diamantový; Matný/zemitý; Mastný; Kovový; Perleťový; Živicový; Hodvábny; Polokovový; Sklený; Voskový; Iný
ja: 光沢: 金剛光沢; 土状光沢/無光沢; 脂肪光沢; 金属光沢; 真珠光沢; 樹脂光沢; 絹糸光沢; 半金属光沢; ガラス光沢; ろう状光沢; その他
sv: Glans: Diamantglans; Matt/jordig; Fettglans; Metallglans; Pärlglans; Hartsglans; Silkesglans; Halvmetallisk glans; Glasglans; Vaxglans; Annat
cs: Lesk: Diamantový; Matný/zemitý; Mastný; Kovový; Perleťový; Pryskyřičný; Hedvábný; Polokovový; Skelný; Voskový; Jiné
fr: Lustré: Adamantin; Mat / terreux; Gras; Métallique; Nacré; Résineux; Soyeux; Submétallique; Vitreux; Cireux; Autre
th: ความมันวาว: วาวแบบเพชร; ด้าน/แบบดิน; วาวแบบน้ำมัน; วาวแบบโลหะ; วาวแบบไข่มุก; วาวแบบยางไม้; วาวแบบไหม; กึ่งโลหะ; วาวแบบแก้ว (Glassy); วาวแบบขี้ผึ้ง; อื่นๆ
da: Glans: Diamantglans; Mat/jordagtig; Fedtglans; Metalglans; Perleglans; Harpikslignende; Silkeglans; Halvmetallisk glans; Glasglans (glasagtig); Voksglans; Andet
tr: Parlaklık: Elmasımsı; Mat/toprağımsı; Yağımsı; Metalik; İncimsi; Reçinemsi; İpeksi; Yarı metalik; Camsı; Mumsu; Diğer
ro-RO: Luciu: Diamantin; Mat/pământos; Gras; Metalizat; Sidefat; Rășinos; Mătăsos; Submetalic; Vitreos (sticlos); Ceros; Altele
el: Λάμψη: Αδαμάντινη; Θαμπή/Γαιώδης; Λιπαρή; Μεταλλική; Μαργαριταρένια; Ρητινώδης; Μεταξένια; Υπομεταλλική; Υαλώδης; Κηρώδης; Άλλη
de: Glanzeigenschaft: Diamantglanz; Matt/Erdig; Fettglanz; Metallglanz; Perlmuttglanz; Harzglanz; Seidenglanz; Halbmetallglanz; Glasglanz; Wachsglanz; Sonstige
zh-TW: 光澤: 金剛光澤; 黯淡/土狀光澤; 油脂光澤; 金屬光澤; 珍珠光澤; 樹脂光澤; 絲絹光澤; 半金屬光澤; 玻璃光澤; 蠟狀光澤; 其他
it: Lucido: Adamantino; Opaco/terroso; Grasso; Metallico; Perlaceo; Resinoso; Setoso; Submetallico; Vitreo; Ceroso; Altro
ko: 광택: 금강광택; 무광택/토상광택; 지방광택; 금속광택; 진주광택; 수지광택; 견사광택; 아금속광택; 유리광택; 밀랍광택; 기타